臺灣板橋地方法院刑事判決　　　　　　　　　　　　九十三年度簡上字第三六六號
　　上　訴　人
　　即　被　告　戊○○
　　指定辯護人　本院公設辯護人　乙○○
右列被告因竊盜案件，不服本院中華民國九十三年五月二十四日九十三年度簡字第二
一九一號第一審判決（聲請簡易判決處刑案號：九十三年度偵字第六四二四號），提
起上訴，本院判決如左：
    主  文
原判決撤銷。
戊○○攜帶兇器毀越門扇竊盜未遂，處有期徒刑伍月，如易科罰金，以參佰元折算壹
日。
    事  實
一、戊○○意圖為自己不法之所有，於民國九十三年三月二十二日下午三時許，攜帶
    不知何人所有、惟客觀上均足供兇器使用之一字型螺絲起子及鐵絲狀板手各一支
    ，毀壞丁○○、丙○○夫妻位於臺北縣永和市○○街三十九號五樓住處之大門門
    鎖後，越門進入屋內著手搜尋財物（侵入住宅部分未據告訴），惟因丁○○、丙○○夫妻接獲家人通知住宅門鎖有遭受破壞之異常情形，於同日下午三時五十分
    許返家查看，戊○○聽聞門外聲響，旋自屋內衝出逃逸而竊盜未遂。戊○○逃跑
    後，丁○○隨即自後追趕，並於臺北縣永和市○○街四十一號巷口前會同鄰居逮
    捕戊○○，並當場扣得上開一字型螺絲起子及鐵絲狀扳手各一支。
二、案經臺北縣政府警察局永和分局移送臺灣板橋地方法院檢察署檢察官偵查起訴。
    理  由
一、訊據被告戊○○承認曾於九十三年三月二十二日下午三時許，進入丁○○夫妻上
    址住處，惟矢口否認有何竊盜犯行，辯稱：伊當天騎乘機車經過案發地點附近巷
    子時，突有一名男子由巷內衝出，差點與伊之機車相撞，當時伊瞄了那男子一眼
    ，那男子隨即以台語出言不遜，並用腳踹了伊機車一下，隨即進入丁○○夫妻住
    宅之公寓，伊心有不甘，故下車尾隨該名男子進入公寓，欲探知該名男子之身分
    及居住地點，惟未見該名男子蹤影，乃一路上樓察看，直至該公寓五樓時，發現
    該住戶裡外二道門均呈半掩狀態，並未上鎖，且外面一道門之鎖匙孔上尚插著一
    字型螺絲起子及鐵絲狀扳手，伊當時覺得很可疑，又懷疑該名男子由此進入，一
    時好奇入內查看，並將上開螺絲起子及扳手隨手放置褲袋內，惟伊走進屋內發現
    無人在家，約一、二分鐘後，即聽見門外有人說話聲，一時驚慌，遂迅速開門往
    屋外衝，但伊絕無公訴人所指之竊盜犯行云云。經查：
  (一)右揭犯罪事實，業據證人丁○○於本院九十三年十一月十二日審理時，到庭結證
    稱：九十三年三月二十二日下午三點多左右，伊小孩回到家，發現門鎖壞掉，且
    屋內狗在叫，就打電話給伊，那時是三點二十分左右，伊約在三點五十分左右回
    到家，和太太丙○○一起上樓，丙○○走在前面，先上到五樓，伊還在四樓時，
    突然有一個人從屋內衝出來撞倒丙○○，伊大喊抓賊並追出去，後來在住家旁邊
    的巷子抓到那人，就是本案被告，在抓到被告地點的旁邊則有一支螺絲起子，伊
    家大門的門鎖整個被撬開，屋內主臥室有三、四個櫃子被打開，有些東西翻出來
    在外面，但沒有財物損失等語明確，另證人丙○○於同日亦到庭具結證稱：當日
    伊上樓時，看到門鎖被破壞，突然就被一個人衝出來撞倒，房間裡有幾個抽屜被
    翻動，有東西被拿出來，但沒有財物損失等語，均核與證人即嗣後到場處理之員
    警甲○○於本院九十三年十月七日到庭證述：伊是執行當日下午四時到六時之勤
    務，接到通報說有嫌犯被民眾制伏，伊和同事到現場時，見到被告被丁○○及民
    眾壓制，在被告站立的右側地上有看到一支扳手之情節相符，復有一字型螺絲起
    子及鐵絲狀扳手各一支扣案可佐，對照被告自承確有進入丁○○、丙○○夫妻住
    處之情節，足認被告非但攜帶上開一字型螺絲起子及鐵絲狀板手，破壞上址住宅
    大門鎖後進入屋內，且已經著手搜尋財物。
  (二)被告雖辯稱：當日是在案發地點附近巷子差點被一男子撞到，該男子又口出惡言
    並以腳踹伊機車，伊心有不甘，才會隨那男子進入該棟公寓，又因好奇，才會進
    入丁○○夫妻之住處察看云云。然被告所辯上情，實有違一般事理常情，是否真
    實可信，已不無可疑。縱真有被告所指之男子，被告既無法當場攔下與之理論，
    又未能再覓得該人蹤影，本即應離開該處，又焉有反而進入被害人住處甚且翻動
    衣櫃之理？況依證人丁○○上開證詞，丁○○於該日下午三時二十分許，已接獲
    返家之家人通知住戶門鎖遭破壞，屋內狗在吠之異常情形，顯然當時被告已經進
    入丁○○夫妻之住處，直至同日下午三時五十分許丁○○夫妻返家察看時，被告
    始衝出屋外逃逸，則被告停留在丁○○之住處內至少三十分鐘以上，對照丁○○
    夫妻住處確實遭到翻動之情形以觀，益徵被告係基於意圖為自己不法所有之意思
    而進入上址住宅內搜尋財物無訛。被告所辯上情，洵屬卸責之詞而非可採。
  (三)綜上所述，本案事證明確，被告犯行堪予認定，應依法論科。
二、經查，扣案之一字型螺絲起子一支，長約十七公分，橡膠把柄部分長約九點五公
    分，其餘為金屬部分，可單手握執，質地堅硬；扣案之鐵絲狀扳手一支，長約十
    六點五公分，鐵絲尖端尖銳等情，業據本院於九十三年十月七日審理時當庭勘驗
    明確，上開物品均足對人之生命、身體構成威脅，自皆屬客觀上足供兇器使用之
    物。被告攜帶前述之一字型螺絲起子及鐵絲狀扳手各一支，毀壞丁○○夫妻住宅
    之大門門鎖後入內著手搜尋財物，惟並未竊取任何物品得手，核其所為，係犯刑
    法第三百二十一條第二項、第一項第二款、第三款之攜帶兇器，毀越門扇竊盜未
    遂罪。被告已經著手竊盜行為之實施，惟尚未生竊取財物得手之結果，為未遂犯
    ，應依刑法第二十六條前段之規定減輕其刑。公訴人雖認被告進入丁○○夫妻之
    之樓梯間，故認被告所犯係刑法第三百二十一條第一項第二款、第三款之加重竊
    盜既遂罪；然證人丁○○於本院審理時，僅證述：被告逃跑時，伊沒有注意到被
    告身上有無東西掉出來或有無東西掉落之聲音，也不清楚被告是否拿了什麼東西
    ，但被告在三樓跌倒時，伊並沒有看到被告做出撿東西之動作，也沒有看到被告
    曾丟棄任何東西，那支球桿之長度約六、七十公分，不能放在口袋，是後來在公
    寓二樓之樓梯間發現的等語，另證人丙○○則證稱：被告衝出來時，因為伊很害
    怕，並沒有仔細看被告是否攜帶高爾夫球桿出來，之後伊就沒有下樓，不知道發
    現高爾夫球桿之經過等語，則依證人丁○○、丙○○上開證詞，均無法證明被告
    有攜帶高爾夫球桿離去之行為，自不能單以在上址樓梯間發現高爾夫球桿之客觀
    情事，即逕推論被告有何將該球桿移置自己實力支配下之竊盜既遂行為；此外復
    查無其他積極證據足認被告有竊取財物得手之犯行，惟既遂、未遂僅犯罪程度之
    不同，尚不生變更起訴法條之問題。
三、原審詳查，認被告犯罪事證明確，而予論罪科刑，固非無見。惟原審未及注意尚
    乏積極證據足認前開高爾夫球桿為被告竊取得手之財物，即逕認被告所犯係刑法
    第三百二十一條第一項第二款、第三款之攜帶兇器毀越門扇竊盜既遂罪，容有未
    洽；又被告否認扣案之一字型螺絲起子、鐵絲狀扳手及手套各一支為其所有之物
    ，此部分亦查無積極證據足認上開物品之歸屬，又皆非違禁物，原審依刑法第三
    十八條第一項第二款之規定併予宣告沒收，並將扣案之手套數量誤載為一雙，亦
    稍有違誤。被告據此提起上訴，為有理由，應由本院管轄之第二審合議庭將原判
    決予以撤銷改判。爰審酌被告虛詞掩飾其進入住宅搜尋財物之犯行，犯後態度難
    認良好，惟其並無前科，有臺灣高等法院被告全國前案紀錄表一份在卷可參，素
    行尚佳，暨其犯罪之動機、目的、手段等一切情狀，量處如主文所示之刑，並諭
    知易科罰金之折算標準。扣案之一字型螺絲起子、鐵絲狀扳手及手套各一支，尚
    查無積極證據足認該等物品之歸屬，且均非違禁物，已如前述，此外亦無法證明
    上開手套與本案有何關連性，爰均不予宣告沒收，附此敘明。
四、辯護人雖另行聲請傳喚證人李明爵、嚴冠群，惟此部分待證事實核與證人甲○○
    相同，無重複調查之必要。另本件既尚乏積極證據證明高爾夫球桿為被告竊得之
    物，且該球桿並未扣案，事發迄今又已遭丁○○等多人觸摸，則辯護人聲請勘驗
    高爾夫球桿及鑑定球桿上有無被告指紋部分，無須再予調查，亦一併說明。
據上論斷，應依刑事訴訟法第四百五十五條之一第一項、第三項、第三百六十九條第
一項前段、第三百六十四條、第二百九十九條第一項前段，刑法第三百二十一條第二
項、第一項第二款、第三款、第二十六條前段、第四十一條第一項前段，罰金罰鍰提
高標準條例第二條，判決如主文。
本案經檢察官邱茂榮聲請以簡易判決處刑，經檢察官張慶林到庭執行職務。
中　　　華　　　民　　　國　　九十三　　年　　 十一 　　月　　二十六　　日
                              臺灣板橋地方法院刑事第十二庭
                                  審判長法  官  樊季康
                                        法  官  陳明珠
                                        法  官  劉元斐
右正本證明與原本無異。
不得上訴。
                                          書記官    郭玉芬
中　　　華　　　民　　　國　　九十三　　年　　 十一 　　月　　二十六　　日
附錄本案論罪科刑法條全文：
刑法第三百二十一條：
犯竊盜罪而有左列情形之一者，處六月以上、五年以下有期徒刑：
一  於夜間侵入住宅或有人居住之建築物、船艦或隱匿其內而犯之者。
二  毀越門扇、牆垣或其他安全設備而犯之者。
三  攜帶兇器而犯之者。
四  結夥三人以上而犯之者。
五  乘火災、水災或其他災害之際而犯之者。
六  在車站或埠頭而犯之者。
前項之未遂犯罰之。
